【裁判字號】    98,易,1002
【裁判日期】    990830
【裁判案由】    竊盜
【裁判全文】
臺灣桃園地方法院宣示判決筆錄          98年度易字第1002號
公  訴  人  臺灣桃園地方法院檢察署檢察官
被      告  甲○○
選任辯護人  李岳洋 律師
            張克西 律師
被      告  丁○○
選任辯護人  陳郁仁 律師
            魏雯祈律師
被      告  己○○
指定辯護人  本院公設辯護人  乙○○
上列被告因竊盜案件，經檢察官提起公訴（98年度偵字第16969
號），嗣被告於準備程式進行中為有罪之陳述，經本院合議庭裁
定由受命法官獨任進行簡式審判程式後，再經檢察官聲請依協商
程序判決，於中華民國九十九年八月三十日在本院第二法庭宣示
判決，出席職員如下：
          法  官  林玉蕙
          書記官  魏里安
          通  譯
法官起立朗讀判決主文、犯罪事實要旨、處罰條文、附記事項，
及告以上訴限制、期間並提出上訴狀之法院，且諭知記載其內容
：
一、主  文：
    甲○○共同竊盜，處有期徒刑陸月，如易科罰金，以新臺幣
    壹仟元折算壹日，扣案之手持無線電參支、車裝無線電壹台
    、車裝無線電話筒壹個及車裝無線電外接天線壹支，均沒收
    。又共同竊盜，處有期徒刑陸月，如易科罰金，以新臺幣壹
    仟元折算壹日，扣案之手持無線電參支、車裝無線電壹台、
    車裝無線電話筒壹個及車裝無線電外接天線壹支，均沒收。
    又共同竊盜，處有期徒刑陸月，如易科罰金，以新臺幣壹仟
    元折算壹日，扣案之手持無線電參支、車裝無線電壹台、車
    裝無線電話筒壹個及車裝無線電外接天線壹支，均沒收。應
    執行有期徒刑壹年貳月，如易科罰金，以新臺幣壹仟元折算
    壹日。扣案之手持無線電參支、車裝無線電壹台、車裝無線
    電話筒壹個及車裝無線電外接天線壹支均沒收。
    丁○○共同竊盜，累犯，處有期徒刑陸月，扣案之手持無線
    電參支、車裝無線電壹台、車裝無線電話筒壹個及車裝無線
    電外接天線壹支，均沒收。又共同竊盜，累犯，處有期徒刑
    陸月，扣案之手持無線電參支、車裝無線電壹台、車裝無線
    電話筒壹個及車裝無線電外接天線壹支，均沒收。又共同攜
    帶兇器竊盜，累犯，處有期徒刑玖月，扣案之手持無線電參
    支、車裝無線電壹台、車裝無線電話筒壹個及車裝無線電外
    接天線壹支，均沒收。應執行有期徒刑壹年肆月。扣案之手
    持無線電參支、車裝無線電壹台、車裝無線電話筒壹個及車
    裝無線電外接天線壹支，均沒收。
    己○○共同竊盜，處有期徒刑陸月，如易科罰金，以新臺幣
    壹仟元折算壹日，扣案之手持無線電參支、車裝無線電壹台
    、車裝無線電話筒壹個及車裝無線電外接天線壹支，均沒收
    。又共同竊盜，處有期徒刑陸月，如易科罰金，以新臺幣壹
    仟元折算壹日，扣案之手持無線電參支、車裝無線電壹台、
    車裝無線電話筒壹個及車裝無線電外接天線壹支，均沒收。
    又共同竊盜，處有期徒刑陸月，如易科罰金，以新臺幣壹仟
    元折算壹日，扣案之手持無線電參支、車裝無線電壹台、車
    裝無線電話筒壹個及車裝無線電外接天線壹支，均沒收。應
    執行有期徒刑壹年貳月，如易科罰金，以新臺幣壹仟元折算
    壹日。扣案之手持無線電參支、車裝無線電壹台、車裝無線
    電話筒壹個及車裝無線電外接天線壹支，均沒收。
二、犯罪事實要旨：
    丁○○於民國九十一年間，因竊盜等案件，經臺灣高等法院
    臺中分院以九十三年度上訴字第五四○號判決判處應執行有
    期徒刑五年確定；又因詐欺案件，經臺灣高等法院臺中分院
    以九十四年度上訴字第一五七九號判決判處有期徒刑四月確
    定；上開二罪經臺灣高等法院臺中分院以九十六年度聲減字
    第二四七九號裁定減刑並定應執行有期徒刑四年十一月確定
    ，於九十六年十一月六日縮短刑期假釋出監，而於九十七年
    三月十九日未經撤銷假釋而執行完畢。緣丁○○、甲○○急
    需用錢，遂謀議以竊取他人挖土機變賣方式獲取金錢，且因
    丁○○及甲○○對於駕駛曳引機較不熟悉，乃由甲○○聯絡
    己○○，並告知己○○負責駕駛竊取之挖土機至曳引車上並
    駕駛曳引車載運竊取之挖土機，而甲○○負責選定欲竊取之
    挖土機及於竊取完畢後於載運挖土機之曳引車前方引導，丁○○則負責竊取挖土機、與甲○○一同駕車引導曳引車並查
    看是否有攔檢，謀議既定。甲○○、丁○○、己○○基於竊
    盜之犯意聯絡，分別於：(一)九十八年七月十四日晚間某時許
    ，由丁○○駕駛其所有但登記為興億通運有限公司所有之車
    牌號碼七○九－ZE號曳引車，自臺中居住處北上至桃園，與
    甲○○選定欲竊取之位於桃園縣龍壽街一段五一巷口臺灣電
    力公司管線工地內，丙○○所有之小松（KOMATSU ）牌PC三
    ○○LC－五型之挖土機一台後，由甲○○聯絡己○○並約定
    在上開工地附近之國道二號高速公路交流道見面，屆時即由
    丁○○將上開曳引車交由己○○駕駛，並於同日晚間某時許
    ，甲○○、丁○○及己○○抵達上開約定地點，由丁○○駕
    駛甲○○配偶所有之車牌號碼七四八六－VL號自用小客車引
    導己○○前往上開工地，於翌日即十五日凌晨一時二分許，
    抵達上開工地附近時，旋即由丁○○下車引導己○○駕駛之
    曳引車進入該工地，再由丁○○持自備之鑰匙打開上開挖土
    機之電門，發動上開挖土機後，交己○○將上開挖土機開上
    上開曳引車，隨後由丁○○駕駛上開自用小客車在己○○駕
    駛之上開曳引車前方引導離去，並由丁○○持無線電與己○○通話導引己○○駕駛之上開曳引車，並將上開竊取之挖土
    機載運至臺中而竊取得手。(二)九十八年八月二日凌晨某時許
    ，由丁○○駕駛上開曳引車自臺中居住處北上至桃園，與甲○○選定欲竊取之位於臺北縣土城市○○街○道三號高速公
    路高架道路下，璉榮營造公司所有之小松（KOMATSU ）牌PC
    三○○LC－五型之挖土機一台後，由甲○○聯絡己○○並約
    定在國道三號高速公路土城交流道附近見面，屆時即由丁○○先行前往工地持自備之鑰匙打開挖土機之電門使該挖土機
    發動。嗣丁○○返回土城交流道約定地點後，由丁○○告知
    己○○約土機置放之地點，並將上開曳引車交由己○○駕駛
    ，而於同日凌晨某時許，由丁○○及甲○○駕駛己○○所駕
    駛之車牌號碼EV－六三七八號自用小客車引導己○○前往上
    開挖土機置放地點，抵達上開挖土機置放地點附近時，甲○○及丁○○並未進入上開挖土機置放地點，由己○○自行駕
    駛上開曳引車進入該地點將上開挖土機開上上開曳引車，隨
    後由甲○○及丁○○駕駛上開自用小客車在己○○駕駛之上
    開曳引車前方引導，並由甲○○持無線電與己○○通話導引
    己○○駕駛之上開曳引車，將上開竊取之挖土機載運至臺中
    縣龍井鄉○○路○段國道三號高架橋下P 一一－L 墩柱下路
    旁置放而竊取得手。(三)九十八年八月三日晚間十一時許，由
    丁○○駕駛上開曳引車自臺中居住處北上至桃園，與甲○○
    選定欲竊取之位於臺北縣新店市○○路○段七八○之ㄧ號康
    慶實業股份有限公司工地，戊○○所有之小松（KOMATSU ）
    牌PC－二○○型之挖土機一台後，由甲○○聯絡己○○並約
    定在國道三號高速公路新店交流道附近見面，甲○○、丁○○及己○○在約定地點見面後，即由丁○○駕駛己○○所駕
    駛之上開車牌號碼EV － 六三七八號自用小客車先行前往上
    開工地，丁○○抵達該工地後發現該工地大門前有鐵鍊圍住
    ，見上開車牌號碼EV－六三七八自用小客車上有油壓剪一支
    ，乃另行起意，見四下無人之際持該客觀上足以對人之生命
    、身體、安全構成威脅，且具有危險性之兇器油壓剪一支剪
    斷大門之鐵鍊，再持自備之鑰匙打開挖土機之電門使該挖土
    機發動，嗣丁○○返回新店交流道約定地點後，由丁○○將
    上開曳引車交由己○○駕駛，而於翌日即四日凌晨某時許，
    由丁○○及甲○○駕駛上開車牌號碼EV－六三七八號自用小
    客車引導己○○前往上開工地，抵達上開工地附近時，甲○○及丁○○並未進入上開工地，由己○○自行駕駛上開曳引
    車進入該工地將上開挖土機開上上開曳引車而竊取得手，隨
    後由甲○○及丁○○駕駛上開自用小客車在己○○駕駛之上
    開曳引車前方引導，觀察有無警方攔檢，並由甲○○持無線
    電與己○○通話導引己○○駕駛之上開曳引車。嗣因丙○○
    報警始循線於同年月四日早上四時三十分許，在桃園縣觀音
    鄉臺六六線快速道路與臺一五線濱海公路口查獲甲○○、丁○○及己○○，並扣得丁○○所有與本件竊盜犯行有關之手
    持無線電三支、車裝無線電一台、車裝無線電話筒一個及車
    裝無線電外接天線一支。案經丙○○訴由桃園縣政府警察局
    龍潭分局報請臺灣桃園地方法院檢察署檢察官偵查後起訴，
    甲○○、丁○○、己○○於準備程序中為有罪之陳述，經本
    院合議庭裁定由受命法官獨任行簡式審判程序，經檢察官聲
    請依協商程序判決。
三、處罰條文：
    刑法第二十八條、第三百二十條第一項、第三百二十一條第
    一項第三款、第四十七條第一項、第四十一條第一項前段、
    第八項、第五十一條第五款、第三十八條第一項第二款。
四、附記事項：
  (一)公訴人原認就犯罪事實(一)、(二)，被告甲○○、丁○○及己○○均係犯刑法第三百二十一條第一項第四款之結夥三人竊盜
    罪，就犯罪事實(三)被告甲○○、丁○○及己○○均係犯刑法
    第三百二十一條第一項第三款、第四款結夥三人攜帶兇器竊
    盜罪，惟查，按刑法分則或刑法特別法中規定之結夥二人或
    三人以上之犯罪，應以在場共同實施或在場參與分擔實施犯
    罪之人為限，不包括同謀共同正犯在內（最高法院七十六年
    台上字第七二一○號判例意旨可資參照）。依證人即共同被
    告丁○○、甲○○及己○○之證述，被告三人於上開犯罪事
    實(一)、(二)、(三)時並未一起在犯罪現場實施犯行，與上開結夥
    三人須以「在場」共同實施或參與分擔實施犯罪之要件不符
    ，公訴人認被告三人均涉犯刑法第三百二十一條第四款之結
    夥三人竊盜罪，尚有未洽；且被告丁○○於實施犯罪事實(三)
    之犯行時，係臨時起意以油壓剪剪斷鐵鍊，就此部分與被告
    甲○○及己○○無涉，公訴人認被告甲○○及己○○構成刑
    法第三百二十一條第三款之攜帶兇器竊盜罪，亦有未合，惟
    公訴人已於本院審理時當庭更正起訴法條（見本院卷第四七
    頁），本院無庸變更起訴法條。
  (二)按被告行為時之刑法第四十一條第一項、第二項原規定：「
    犯最重本刑為五年以下有期徒刑以下之刑之罪，而受六個月
    以下有期徒刑或拘役之宣告者，得以一千元、二千元或三千
    元折算一日，易科罰金。但確因不執行所宣告之刑，難收矯
    正之效，或難以維持法秩序者，不在此限」、「前項規定於
    數罪併罰，其應執行之刑未逾六月者，亦適用之」，意即對
    於數罪併罰之案件，雖各宣告刑依法均得易科罰金，然若定
    應執行之刑已超過六個月，仍不得易科罰金，惟上開關於數
    罪併罰，數宣告刑均得易科罰金，而定應執行之刑逾六個月
    者，排除適用同條第一項得易科罰金之規定部分，業經司法
    院釋字第六百六十二號解釋宣告自該解釋公布日起失其效力
    ，且被告甲○○及己○○行為後之九十八年十二月三十日修
    正公布之刑法第四十一條第一項、第八項規定：「犯最重本
    刑為五年以下有期徒刑以下之刑之罪，而受六個月以下有期
    徒刑或拘役之宣告者，得以一千元、二千元或三千元折算一
    日，易科罰金。但確因不執行所宣告之刑，難收矯正之效，
    或難以維持法秩序者，不在此限。」、「第一項至第四項及
    第七項之規定，於數罪併罰之數罪均得易科罰金或易服社會
    勞動，其應執行之刑逾六月者，亦適用之。」，即對於數罪
    併罰，數宣告刑依法均得易科罰金，而定應執行之刑縱超過
    六個月之案件，依修正後刑法第四十一條第八項規定，仍得
    易科罰金。從而，比較上開新舊法之結果，應以裁判時之新
    法較有利於被告甲○○及己○○，故應認被告甲○○及己○○所犯上開數罪，均得易科罰金，被告甲○○及己○○應執
    行刑逾六個月者，均應依修正後刑法第四十一條第八項之規
    定，均諭知易科罰金之折算標準。
  (三)按共同正犯因相互間利用他方之行為，以遂行其犯意之實現
    ，本於責任共同之原則，共同正犯應對所參與犯罪之全部事
    實負責，有關從刑之沒收部分，雖他共同正犯所得之物，亦
    應於其本身所處主刑之後，併為沒收之諭知（最高法院九十
    二年度臺上字第七○五○號判決可資參照）。扣案手持無線
    電三支、車裝無線電一台、車裝無線電話筒一個及車裝無線
    電外接天線一支，為被告丁○○所有供本件上開竊盜犯行所
    用之物，揆諸前揭判例意旨，均應依刑法第三十八條第一項
    第二款之規定，均應依法宣告沒收。至扣案之鐵剪一支，非
    屬被告甲○○、丁○○及己○○所有，而其餘在被告丁○○
    上開曳引車及被告己○○上開自用小客車內扣案之物品，均
    查無證據證明此部分扣案物係被告供犯罪所用或所得之物，
    即無從宣告沒收，附此敘明。
五、協商判決除有刑事訴訟法第四百五十五條之四第一項第一款
    於本訊問程序終結前，被告撤銷協商合意或檢察官撤回協商
    聲請者；第二款被告協商之意思非出於自由意志者；第四款
    被告所犯之罪非第四百五十五條之二第一項所定得以協商判
    決者；第六款被告有其他較重之裁判上一罪之犯罪事實者；
    第七款法院認應諭知免刑或免訴、不受理者情形之一，及違
    反同條第二項「法院應於協商合意範圍內為判決；法院為協
    商判決所科之刑，以宣告緩刑或二年以下有期徒刑、拘役或
    罰金為限」之規定者外，不得上訴。
六、如有前項得上訴之情形者，得自收受判決送達之日起十日內
    ，向本院提出上訴書狀，上訴於第二審法院。
中    華    民    國    99    年    8     月    30    日
                  刑事第九庭  法  官   林玉蕙
以上正本證明與原本無異。
                              書記官   魏里安
中    華    民    國    99    年    8     月    30    日
附錄本案論罪科刑法條：
中華民國刑法第320 條規定：
（普通竊盜罪、竊佔罪）
意圖為自己或第三人不法之所有，而竊取他人之動產者，為竊盜
罪，處5 年以下有期徒刑、拘役或5 百元以下罰金。
意圖為自己或第三人不法之利益，而竊佔他人之不動產者，依前
項之規定處斷。
前二項之未遂犯罰之。
中華民國刑法第321 條規定：
（加重竊盜罪）
犯竊盜罪而有左列情形之一者，處6 月以上、5 年以下有期徒刑
：
一、於夜間侵入住宅或有人居住之建築物、船艦或隱匿其內而犯
    之者。
二、毀越門扇、牆垣或其他安全設備而犯之者。
三、攜帶兇器而犯之者。
四、結夥三人以上而犯之者。
五、乘火災、水災或其他災害之際而犯之者。
六、在車站或埠頭而犯之者。
前項之未遂犯罰之。

司法院資訊處製作；財團法人民間司法改革基金會備份。
